【裁判字號】    99,上易,404
【裁判日期】    990226
【裁判案由】    竊盜
【裁判全文】
臺灣高等法院刑事判決                 99年度上易字第404號
上  訴  人
即  被  告  甲○○
上列上訴人因竊盜案件，不服臺灣宜蘭地方法院98年度易字第
528號，中華民國98年12月29 日第一審判決（起訴案號：臺灣宜
蘭地方法院檢察署98年度偵字第4005號、第4568號），提起上訴
，本院判決如下：
    主  文
上訴駁回。
    理  由
一、按不服地方法院之第一審判決而上訴者，應向管轄第二審之
    高等法院為之。上訴書狀應敘述具體理由。第二審法院認為
    上訴書狀未敘述理由或上訴有第 362條前段之情形者，應以
    判決駁回之。刑事訴訟法第361條第1項、第2項、第367條前
    段，分別定有明文。所謂不服第一審判決之具體理由，係指
    依據卷內訴訟資料，具體指摘第一審判決關於認定事實、適
    用法律及量刑等項，有違法或不當之情形而言，此為提起第
    二審上訴之法定要件。倘上訴人之上訴書狀或補提之上訴理
    由書，雖有敘述上訴理由，惟並未具體敘述第一審判決有上
    述違法、不當情形，即與未敘述具體理由無異，所為上訴，
    即不符合上訴之法定要件。
二、本件上訴人即被告甲○○不服原審判決，提起上訴，上訴狀
    理由僅稱：不服判決量刑過重云云。然查，原審認定被告所
    犯為刑法第321條第1項第2款、第3款加重竊盜等數罪，且認
    定被告於前案有期徒刑執行完畢後，5年以內故意再犯本件
    有期徒刑以上之罪，為累犯，應依刑法第47條第1項規定加
    重其刑，復審酌被告有竊盜、侵占遺失物、傷害之犯罪前科
    ，素行不佳，有本院被告前案紀錄表1 份在卷可參，且其四
    肢健全，不思循正途賺取生活所需，反圖不勞而獲，而多次
    竊取他人財物，影響社會治安，復未能賠償被害人所受損害
    ，及考量被告於犯罪後均坦承犯行，態度良好等一切情狀，
    各量處如原審附表編號1 至13所示之刑，並定應執行刑為有
    期徒刑6年6月，原審判決認事用法尚無不當，量刑亦屬妥適
    。按法院量刑裁量權之行使，為求個案裁判之妥當性，固應
    顧及比例原則與平等原則，惟量刑之輕重，係屬事實審法院
    得依職權自由裁量之事項，苟已斟酌刑法第57條各款所列情
    狀，而未逾越法定刑度，亦未濫用其權限，不得遽指為違法
    。被告上訴僅爭執量刑過重，並未依據卷內既有訴訟資料或
    提出新事證，具體指摘或表明第一審判決有何採證認事、用
    法或量刑等足以影響判決本旨之不當或違法，而構成應予撤
    銷之具體事由。依前揭說明，本件上訴不合上訴之法定要件
    ，應予駁回，並不經言詞辯論為之。
據上論斷，應依刑事訴訟法第367條前段、第372條，判決如主文
。
中    華    民    國    99    年    2     月    26    日
                  刑事第二十一庭審判長法  官  蔡聰明
                                      法  官  許永煌
                                      法  官  趙文
以上正本證明與原本無異。
不得上訴。
                                      書記官  葉金發
中    華    民    國    99    年    3     月    1     日
附錄：本案論罪科刑法條全文
中華民國刑法第321條第1項第2、3款（加重竊盜罪）
犯竊盜罪而有左列情形之一者，處6月以上、5年以下有期徒刑：
二、毀越門扇、牆垣或其他安全設備而犯之者。
三、攜帶兇器而犯之者。

司法院資訊處製作；財團法人民間司法改革基金會備份。
